臺灣臺北地方法院刑事判決　　　　　　　　　　　　　　九十一年度易字第三九號
　　公　訴　人　臺灣臺北地方法院檢察署檢察官
　　被　　　告　乙○○
右列被告因恐嚇取財等案件，經檢察官提起公訴（九十年度偵字第二四五三五號）及
台灣板橋地方法院檢察署檢察官移送併辦（九十年度偵字第一二五五Ｏ號、一二八三
二號、一二八七八號、一九Ｏ九Ｏ號），本院判決如左：
    主  文
乙○○連續意圖為自己不法之所有，以恐嚇使人將本人之物交付，未遂，累犯，處有
期徒刑拾月。
    事  實
一、乙○○前於民國八十四年間因竊盜案件，經台灣板橋地方法院以八十四年度易字
    第一八一六號判處有期徒刑十月，經台灣高等法院駁回上訴確定，於八十五年十
    一月十五日執行完畢，竟仍不知悔改，基於意圖為自己不法所有之概括犯意，於
    下列（一）至（五）之時間地點連續竊取他人財物後，又於（六）至（七）之時
    間地點連續恐嚇他人交付財物未遂，其情形如下：
    （一）九十年十月二日十五時許，在台北市○○路二七一巷一號前，趁甲○○駕
          駛裕融企業股份有限公司所有（以下簡稱裕融公司）、車號ＣＺ—五四二
          九號之自用箱型車停放上址下車卸貨鑰匙未取下之際，而將上開箱型車連
          同車上之物竊走（含價值約新台幣（下同）十萬元裕融公司所有之卡西歐
          計算機、手錶、ＰＤＡ等貨物及甲○○所有之家中鑰匙）。得手後復於九
          十年十月十二日中午（起訴書誤為十月九日），持其所竊得之甲○○住宅
          鑰匙，侵入甲○○位於台北市北投區○○○路二之二號五樓之住宅中（侵
          入住宅部分未據告訴），竊取甲○○所有之電腦主機、Ｋ金手鍊及戒指等
          物，嗣後並將ＣＺ—五四二九號箱型車棄置於台北縣三重市○○路○段。
    （二）九十年十月十五日十一時許，在台北市○○○路三號前，趁李紀中駕駛精
          技電腦股份有限公司所有（以下簡稱精技公司）、車號八Ｃ—０四一五號
          自用箱型車停放上址下車卸貨鑰匙未取下，而將上開車輛連同車內之物竊
          走（內含李紀中所有之鑰匙、手提包一只、八Ｃ—０四一五號行車執照一
          張），得手後復於九十年十一月七日十二時五十六分許，持所竊得之李紀
          中自宅鑰匙，進入位於台北縣樹林市○○街三巷二十一號六樓之李紀中住
          宅中（侵入住宅部分未據告訴），竊取李紀中所有之電腦主機一臺、Ｋ金
          項鍊、戒指及現金新台幣二千元，並將車輛棄置於台北縣中和市○○街一
          號前。
    （三）九十年十一月一日十三時三十分許，在台北縣三重市○○路○段之湯城停
          車場內，趁楊秋涼在駕駛座睡覺之際，竊取楊秋涼所有置於車號９Ｆ—四
          八０二號小貨車副駕駛座之皮包一只（內含鑰匙一串、ＮＯＫＩＡ牌３２
          １０型行動電話一支、東森寬頻電信股份有限公司股票（股票號碼：八九
          —ＮＤ—00000000號）一張、家樂福出入證一張、面額新臺幣六
          十萬元之土地銀行支票一張、安泰銀行、彰化銀行第一銀行之存摺各一本
          及印章一枚等物之手提包一只）。
    （四）九十年十一月五日十五時許，在台北市大安區○○○路○段九十九號前，
          趁丁○○駕駛新竹貨運股份有限公司所有、車號ＷＯ—五六一號營業小貨
          車停放上址下車卸貨鑰匙未取下，而將上開車輛連同車內之物竊走（含Ｎ
          ＩＫＥ牌、ＲＥＥＢＯＫ牌運動鞋、運動服裝及資生堂牌化妝品等物），
          嗣後並將ＷＯ—五六一號營業小貨車棄置於台北縣三重市○○街一百一十
          二巷口之玫瑰停車場。
    （五）九十年十一月十四日十二時二十一分許，在台北市○○○路○段三十九號
          附近，趁丙○○暫時離開車門未上鎖之際，竊取丙○○所有置於車號ＷＭ
          —八八八號小貨車內之手提包一只（內有鑰匙一串、ＮＯＫＩＡ牌３３１
          ０型行動電話、友邦、富邦銀行及家樂福信用卡各一張、彰化銀行提款卡
          一張、駕照二張、車號Ｚ五—二八００號自用小客車行車執照一張、全民
          健康保險卡一張、萬客隆及特力屋出入證各一張、及現金七百元等）。
    （六）乙○○於竊得裕融公司所有ＣＺ—五四二九號小貨車後，接續於九十年十
          月十一日、二十日，分別將內容為：「余君敬啟：貴公司ＣＺ５—９２４
          車子在我手上，車與車上的貨一切安好，如欲贖回，請於十月十一號中午
          １２：００前持金融卡轉帳五萬元至亞太商銀—帳號分行代號００８０—
          科目２２—帳號１４４０３０—支０。貴君將在１２：０５分接獲另張傳
          真，告知車子下落，切記勿報警，逾時不候，車籍或將銷毀，出外人只求
          財，江湖救急。」、「余君：卡西歐立信  你只剩二十分鐘，速匯５萬元
          ０８００—２２—１４４０３０—０，否則ＣＺ５—４２９車不保」及「
          余君：卡西歐立信  最後通牒下午１：以前亞太商業銀行０８００—２２
          —１４４０３０—０，錢到車就到，５萬元整」等文句之傳真，傳真至0
          0000000號電話，並署名「落魄人」，用以恐嚇甲○○致其心生畏
          懼，惟因甲○○拒不付款而不遂，該車並於九十年十月二十三日在台北縣
          三重市○○路○段尋獲。
    （七）乙○○竊得精技公司所有八Ｃ—０四一五號自用箱型車後，於九十年十月
          十五日十一時三十分許，撥打李紀中之0000000000號行動電話
          ，以：車子在我手上，要五萬元，不付的話，車子就拿不回來等語，用以
          恐嚇李紀中致其心生畏懼，惟因李紀中拒不付款而不遂，該車於九十年十
          月十八日在台北縣中和市○○街一號前尋獲。
二、嗣乙○○於九十年十一月二十日十八時三十分，在上開案件尚未發覺犯人之際，
    主動打電話向台北縣刑警隊肅竊組巡官李昇陽自首表明願意接受裁判，並供出上
    開犯罪，且將竊得之丙○○所有之信用卡三張、彰化銀行金融卡一張、駕駛執照
    二張、全民健康保險卡一張、萬客隆及特力屋出入證各一張、車牌號碼Ｚ五—二
    八００號自用小客車行車執照一張、鑰匙一串、楊秋涼所有之鑰匙一串、家樂福
    出入證一張、東森寬頻股份有限公司股票一張、李紀中所有之鑰匙一串及手提皮
    包一只等物交出，始知上情。
三、案經臺北縣警察局移請臺灣臺北地方法院檢察署檢察官偵查起訴。
    理  由
一、右揭犯罪事實，業據被告乙○○於警訊、偵查及本院審理時供認不諱，核與被害
    人甲○○、李紀中、楊秋涼、丁○○、丙○○分別於警訊、偵查及本院審理時證
    述情節相符（見九十年度偵字第二四五三五號卷第十六頁、十八頁、二十頁、二
    十四頁、七十六頁、本院九十一年二月二十二日審理筆錄），並有丙○○、楊秋
    涼、戊○○（李紀中之妻）出具之贓物認領保管單、台北縣警察局（九十）一北
    警刑車字第００二八五八一號車輛失竊（尋獲）證明單、台北市政府警察局中正
    第一分局北市警中正一刑車字第Ｎ0000000號車輛協尋（尋獲）證明單、
    新竹貨運公司遺失貨件明細各一紙及恐嚇傳真影本三紙、車輛竊盜、車牌失竊資
    料個別查詢報表－查詢車輛認可資料三紙附卷可佐，被告出於任意性之自白與事
    實相符而堪採信，其連續竊盜及連續恐嚇取財未遂之犯行堪以認定。
二、核被告所為，係犯刑法第三百二十條第一項之竊盜罪及第三百四十六條第三項、
    第一項之恐嚇取財未遂罪（起訴書論以刑法第三百二十一條第一項第一款夜間侵
    入住宅竊盜罪部分，業經檢察官於審理時變更起訴法條為同法第三百二十條第一
    項竊盜罪），其先後多次竊盜及恐嚇取財未遂犯行，時間緊接，所犯係構成要件
    相同之罪名，顯係基於概括犯意為之，均應依連續犯規定以一罪論並加重其刑，
    其所犯上開二罪間，有方法結果之牽連關係，應從一重之連續恐嚇取財未遂罪論
    。又被告前於八十四年間因竊盜案件，於八十五年十一月十五日執行完畢，此有
    台灣高等法院檢察署刑案紀錄簡覆表附卷可參，被告於五年內再犯本件有期徒刑
    以上刑之罪，應依刑法第四十七條規定遞予加重其刑。又被告已著手於恐嚇取財
    犯行之實施，而未至取得財物之結果，為未遂犯，應依刑法第二十六條前段之規
    定減輕其刑，其於犯罪後尚未發覺犯人前，主動向警察機關自首表明願意接受裁
    判，業經接受報案之證人李昇陽證述甚詳（見本院九十一年一月十八日訊問筆錄
    ），應依刑法第六十二條規定遞予減輕其刑，並先加重後減輕之。爰審酌被告年
    輕力壯不思以正當途徑賺取財物，竟多次竊盜且恐嚇取財，惡性非輕，惟犯後坦
    承犯行態度良好、顯有悔意等一切情狀，量處如主文所示之刑，以示懲儆。
三、至台灣板橋地方法院移送併辦意旨另以：被告利用其房東葉大菱於九十年五月間
    離家之際，竊取葉大菱所有之金融卡、信用卡，並偽稱其為葉大菱之親戚而偽造
    「葉嘉明」署押收受寄予葉大菱之信用卡後，自同年五月三十日起至六月十五日
    止持葉大菱之信用卡刷卡消費、預借現金、上網訂購商品，又於同年四月間在台
    北縣樹林市○○路二八三號三樓竊取其女友李佳真之國民身分證及印章各一枚後
    ，至台北區監理所板橋監理站，未得李佳真同意而於「汽（機）車過戶申請登記
    書」上偽造「李佳真」印文及署押各一枚，表示乙○○買受該ＣＹ－二Ｏ八三號
    車輛之旨，持向板橋監理處公務員行使，使承辦公務員陷於錯誤將此不實事項登
    載於職務上所掌之登記簿完成過戶，足以生損害於李佳真及監理機關對於車籍管
    理之正確性。乙○○又於同年二月初，侵占呂宗儒所有車號Ｔ五－五八五七號自
    小客車鑰匙後，於同年七月十五日十一時許以前揭鑰匙竊取上開車輛，復於同年
    七月二十二日中午十二時許，在台北縣三峽鎮○○路五十六號前，趁高季鈴未將
    機車鑰匙取下之際，竊取其所有之ＰＱＱ－Ｏ六Ｏ號機車一部，竊取後供己代步
    之用，因認與本件有連續犯、牽連犯之裁判上一罪關係等語。經查：按刑法第五
    十六條連續犯之成立，除客觀上有連續數行為觸犯同一之罪名外，主觀上須基於
    概括犯意，即必須其多次犯罪行為，自始均在一個預定犯罪計劃以內，而出於主
    觀上始終同一犯意之進行，始足當之。經查：本件被告行竊之對象均為小貨車或
    小貨車上之財物，其手法係利用駕駛下車短暫卸貨車門未鎖或鑰匙未取下之際而
    竊取之，被告亦供稱其曾從事快遞工作，了解貨運快遞集中之卸貨處所，亦了解
    卸貨之時間及程序，因此才騎車尋找上述之作案目標，利用被害人卸貨未熄火時
    竊取車內財物或將車輛開走等語（見九十年度偵字第二四五三五號卷第十頁），
    而移送併辦之竊盜犯行與本件之犯罪手法迥異，且被告於本院審理時亦否認有移
    送併辦所指之犯行，對於移送併辦部分其主觀上顯非基於與本件相同之概括犯意
    為之，是該部分與本院前揭論罪科刑部分並無連續犯裁判上一罪關係，本院無從
    併予審理，自應退回檢察官另行偵處，附此敘明。
據上論斷，應依刑事訴訟法第二百九十九條第一項前段，刑法第五十六條、第三百二
十條第一項、第三百四十六條第三項、第一項、第二十六條前段、第四十七條、第五
十五條、第六十二條前段，罰金罰鍰提高標準條例第一條前段，判決如主文。
本案經檢察官馮成到庭執行職務
中    華    民    國      九十一      年      三        月      六      日
                                      臺灣臺北地方法院刑事第六庭
                                          法  官  蔡  如  琪
右正本證明與原本無異。
如不服本判決，應於判決送達後十日內，向本院提出上訴狀。
                                          書記官  黃  鈴  容
中    華    民    國      九十一      年      三        月      八      日
附錄法條：
中華民國刑法第三百二十條
 (普通竊盜罪、竊佔罪)
意圖為自己或第三人不法之所有，而竊取他人之動產者，為竊盜罪，處五
年以下有期徒刑、拘役或五百元以下罰金。
意圖為自己或第三人不法之利益，而竊佔他人之不動產者，依前項之規定
處斷。
前二項之未遂犯罰之。
中華民國刑法第三百四十六條
 (單純恐嚇罪)
意圖為自己或第三人不法之所有，以恐嚇使人將本人或第三人之物交付者
，處六月以上五年以下有期徒刑，得併科一千元以下罰金。
以前項方法得財產上不法之利益，或使第三人得之者，亦同。
前二項之未遂犯罰之。
